# 求助陈版主，持股平台退出的疑问

提问人：liuweisheng 时间：2022-12-17 19:52:51
A公司实控人甲成立一个合伙企业进行股权激励，甲为合伙企业的普通合伙人， 2021 年部分股权激励对象退出，按照规定甲支付该退出员工入股本金及利息。甲支付的利息是否影响A公司损益，A公司如何进行会计处理。谢谢版主解惑

回答人：chenyiwei
首先对照《股份支付准则应用案例——实际控制人受让股份是否构成新的股份支付》给出的指引，判断实际控制人收回这部分股份是否构成股份支付。
如果不构成股份支付的，则A公司自身报表中无需特别处理。
如果构成股份支付的，则按股份支付进行会计处理。
激励对象退出时是否需冲回此前已确认的股份支付费用，取决于有无等待期以及是否在等待期内离职。